臺灣彰化地方法院刑事判決　　　　　　　　　　　　　九十三年度易字第八三一號
　　公　訴　人　臺灣彰化地方法院檢察署檢察官
　　被　　　告　乙○○
右列被告因竊盜案件，經檢察官提起公訴（九十三年度偵字第五三七四號），及移併
辦（台灣彰化地方法院檢察署九十三年度偵字第五四九八號、第六五四八號、台灣雲
林地方法院檢察署九十三年度偵字第三一六二號），本院依簡式審判程序判決如左：
    主  文
林福銓連續連續攜帶兇器，毀越安全設備，於夜間侵入住宅竊盜，累犯，處有期徒刑
壹年肆月。扣案之Ｔ型扳手貳支均沒收。
    事  實
一、林福銓前因施用毒品案件，經台灣板橋地方法院於民國八十八年五月二十九日，
    以八十八年度訴更字第七號判處應執行有期徒刑十一月確定，於九十年五月七日
    執行完畢，猶不知悔改，竟基於意圖為自己不法所有之概括犯意，先後為以下竊
    盜或加重竊盜行為：
  (1)於九十三年七月一日三時許，在彰化縣福興鄉○○路八七巷五一號處，持其所有
    足供凶器使用之Ｔ字型起子一支，竊取丁○○所有而置放在上址之車號ＱＪ─三
    八七三號自用小貨車，得手後作為代步工具。嗣於九十三年七月十五日二十時三
    十分許，為警在彰化縣芳苑鄉○○村○○○○道路查獲，並扣得上開Ｔ型起子一
    支。
  (2)於九十三年七月八日二十二時許，在雲林縣麥寮鄉○○村○○街三二號前，以自
    備鑰匙一支（已丟棄，未扣案）竊取辛○○所有而停放該處之車號ＺＬ─六三一
    號大貨車（其上放置庚○○所有之超高壓水刀機一部），得手後復於九十三年七
    月九日六時許，將該超高壓水刀機載運至洪粉（另經檢察官為不起訴處分）在彰
    化縣芳苑鄉○○村○○路○○段二六九號經營之資源回收場，以新台幣一萬一千
    三百元之價格售予洪粉，所得款項花用殆盡。嗣於九十三年七月十四日，為警循
    線查獲。
  (3)於九十三年七月二十九日十三時許，在彰化縣二林鎮○○路十二號前，見壬○○
    所有之車號ＰＫ─三八三○號自用小貨車停放該處，汽車鑰匙插在電門未取下，
    竟發動引擎駛離現場竊取之。嗣因行駛至彰化縣芳苑鄉○○路五號前，因後輪陷
    入泥土無法行駛而棄置該處。
  (4)於九十三年七月二十九日二十時許，在雲林縣西螺鎮○○路中山國小旁空地，見
    劉姿君所有（由其子甲○○使用）之車號ＳＰ─七四九○號自小貨車停放該處，
    遂持其所有、客觀上足以對他人之生命、身體造成危險，可供兇器使用之Ｔ型扳
    手一支，竊取得手後供己駛用。嗣於同日二十時三十分許，為警在彰化縣溪州鄉
    ○○村村○路查獲，並扣得Ｔ型扳手一支。
  (5)於九十三年八月三日八時許，在南投縣南投市○○路三○八之十一號前，見己○
    ○所有之車號ＲＤ─二九五九號自用小貨車停放該處，汽車鑰匙插在電門未取下
    ，竟發動引擎駛離現場竊取之，嗣棄置於彰化縣二林鎮○○路之７─１１便利商
    店旁，而為警循線查獲。
  (6)於九十三年十一月十二日二時許，行經彰化縣竹塘鄉○○村○○路五六號之五前
    ，以自備鑰匙一支（已丟棄，未扣案）竊取丙○○所有停放該處之車號ＱＦ─九
    九七○號自小貨車，得手後作為代步之用。
  (7)於九十三年十一月十三日二時許，駕駛前開竊得之車號ＱＦ─九九七○號自小貨
    車，至彰化縣竹塘鄉○○村○○路一八○巷十一號，以鐵製鉗子一支（已丟棄，
    未扣案）毀壞該屋後鐵窗後，並踰越窗戶安全設備，而未經許可無故侵入戊○○
    上開住處內，竊取仔豬十七隻，得手後以上開贓車載運至洪水來位於彰化縣芳苑
    鄉○○村○○段二八三巷十二號之豬舍寄放。嗣於九十三年十一月十四日十時許
    ，為警在彰化縣芳苑鄉○○村○○路○○段一四○八號查獲，及於本院審理時供
    出上情。
二、案經彰化縣警察局二林分局報請臺灣彰化地方法院檢察署檢察官偵查起訴及移送
    併案審理。
    理  由
一、右開事實，業據被告乙○○於警、偵訊中及本院審理時坦承不諱，核與被害人丁
    ○○、辛○○、庚○○、壬○○、己○○、甲○○、丙○○、戊○○及證人洪粉
    於警詢之證述情節相符，並有贓物認領保管單、車輛竊盜、車牌失竊資料個別查
    詢報表─查詢車輛認可資料、車籍作業系統─查詢認可資料及被告所有供其竊車
    所用之Ｔ型扳手二支扣案可稽，足徵被告自白確與事實相符，可以採信。本件事
    證明確，被告犯行堪以認定。
二、查被告竊取事實欄(1)、(4)、(7)所示財物所用之Ｔ型扳手二支、鉗子一支，質地堅
    硬，在客觀上足以危害他人生命、身體之安全，具有危險性，自屬兇器。核被告
    事實欄(2)、(3)、(5)、(6)所為，係犯刑法第三百二十條第一項之竊盜罪；就事實欄
    (1)、(4)所為，係犯刑法第三百二十一條第一項第三款之攜帶兇器竊盜罪；就事實
    欄(7)所為，係犯刑法第三百二十一條第一項第一、二、三款之加重竊盜罪。被告
    先後七次犯行，時間緊接，觸犯構成要件相同之罪，顯係基於概括犯意反覆為之
    ，為連續犯，依刑法第五十六條之規定，論以攜帶兇器，毀越安全設備，於夜間
    侵入住宅竊盜罪，並加重其刑。又被告事實欄(2)至(7)之竊盜及加重竊盜犯行，雖
    未據檢察官起訴，惟該等部分與原起訴論罪部分，具有連續犯之裁判上一罪關係
    ，本於審判不可分之原則，為起訴效力所及，本院自應併予審究。末查，被告有
    事實欄所示之科刑及執行紀錄，有卷附臺灣高等法院被告全國前案紀錄表一份可
    稽，其受有期徒刑之執行完畢後，五年以內再犯有期徒刑以上之本罪，為累犯，
    應依刑法第四十七條之規定遞加重其刑。爰審酌被告犯罪之動機、目的、手段，
    一再竊取他人之物，對被害人所造成之危害、犯後坦認犯行等一切情狀，量處如
    主文所示之刑，以資警懲。扣案之Ｔ型扳手二支，為被告所有且供其犯罪所用之
    物，已據被告陳明在卷，爰依刑法第三十八條第一項第二款之規定，宣告沒收之
    。至於其餘作案用之鑰匙、鉗子，被告供稱已丟棄，為免日後執行困難，爰不宣
    告沒收。
據上論斷，應依刑事訴訟法第二百七十三條之一第一項、第二百九十九條第一項前段
，刑法第五十六條、第三百二十一條第一項第一款、第二款、第三款、第四十七條、
第三十八條第一項第二款，判決如主文。
本案經檢察官楊忠城到庭執行職務。
中      華      民      國    九十三    年        十一    月    三十    日
                                臺灣彰化地方法院刑事第二庭
                                  法      官  宋  恭  良
右正本證明與原本無異。
如不服本判決，應於判決送達後十日內向本院提出上訴狀( 須附繕本 )。
告訴人或被害人對於判決如有不服具備理由請求檢察官上訴者，其上訴期間之計算係
以檢察官收受判決正本之日期為準。
                                  法院書記官  劉  玫  金
中      華      民      國    九十三    年        十二    月      一    日
附錄本案論罪科刑法條全文：
中華民國刑法第三百二十條
(普通竊盜罪、竊佔罪)
意圖為自己或第三人不法之所有，而竊取他人之動產者，為竊盜罪，處五
年以下有期徒刑、拘役或五百元以下罰金。
意圖為自己或第三人不法之利益，而竊佔他人之不動產者，依前項之規定
處斷。
前二項之未遂犯罰之。
中華民國刑法第三百二十一條
犯竊盜罪而有左列情形之一者，處六月以上、五年以下有期徒刑：
一  於夜間侵入住宅或有人居住之建築物、船艦或隱匿其內而犯之者。
二  毀越門扇、牆垣或其他安全設備而犯之者。
三  攜帶兇器而犯之者。
四  結夥三人以上而犯之者。
五  乘火災、水災或其他災害之際而犯之者。
六  在車站或埠頭而犯之者。
前項之未遂犯罰之。
